【裁判字號】    90,易,2708
【裁判日期】    900911
【裁判案由】    妨害公務
【裁判全文】
臺灣板橋地方法院刑事判決                          九十年度易字第二七八號
    公  訴  人  臺灣板橋地方法院檢察署檢察官
    被      告  丙○○
右列被告因妨害公務案件，經檢察官提起公訴（九十年度偵字第一０八七九號），本
院判決如左：
    主  文
丙○○對於公務員依法執行職務時，施脅迫，處拘役拾日，如易科罰金，以佰元
折算壹日。扣案之玩具手槍壹支沒收。
    事  實
一、丙○○於民國九十年六月二十五日十二時三十分許，在臺北縣三重市○○路二號
    三重縣立醫院欲探望朋友，而任職該醫院之保全人員乙○○因覺丙○○行跡可疑
    ，上前詢問「有何貴事，找何人，在幾樓」等語，引起丙○○不悅，竟當場以三
    字經辱罵乙○○（公然侮辱部分未據告訴），適在場處理車禍案件之臺北縣警察
    局三重分局中興橋派出所警員甲○○見狀上前要求丙○○出示證件依法執行職務
    時，詎丙○○拿出證件後將之丟在地上，經警員甲○○要求撿起，丙○○竟從腰
    間拔出隨身攜帶之手槍朝警員甲○○作勢射擊狀，以此脅迫方法妨害警員甲○○
    執行其職務，旋經警員甲○○奪下手槍後始知係無殺傷力之玩具手槍。
二、案經臺北縣警察局三重分局移請台灣板橋地方法院檢察署檢察官偵查起訴。
    理  由
一、訊據被告丙○○矢口否認有何妨害公務犯行，辯稱伊不知道有無罵保全人員，而
    手槍是小孩子玩的，伊沒有帶在身上云云。經查：右揭事實，業據被告於警訊時
    供承不諱，其供述「警方盤查我時，我因抗拒盤查，從腰間拔出手槍（玩具手槍
    ）想恐嚇警員，所以才被員警逮捕」（參見偵查卷第五頁反面），並據證人乙○○於警偵訊及本院審理時，及證人甲○○於偵審時證述明確，且互核相符，並有
    玩具手槍一支扣案可證，被告翻異前詞，空言否認，不足採信。本件事證明確，
    被告犯行堪以認定。
二、核被告所為，係犯刑法第一百三十五條第一項之妨害公務員執行職務罪。爰審酌
    被告之智識程度、犯罪之動機、目的、手段及犯後態度等一切情狀，量處如主文
    所示之刑，並諭知易科罰金之折算標準。至扣案之玩具手槍一支，係被告所有而
    供犯罪所用之物，應依刑法第三十八條第一項第二款之規定沒收。
據上論斷，應依刑事訴訟法第二百九十九條第一項前段，刑法第一百三十五條第一項
、第四十一條第一項、第三十八條第一項第二款，罰金罰鍰提高標準條例第一條前段
、第二條，判決如主文。
本案經檢察官陳炎辰到庭執行職務
中      華      民      國      九十      年      九      月    十一    日
  臺灣板橋地方法院刑事第三庭
                                          法  官  李  幼  妃
右正本證明與原本無異。
如不服本判決，應於判決送達後十日內，向本院提出上訴狀。
                                          書記官  強  梅  芳
中      華      民      國      九十      年      九      月    十二    日
附錄本案論罪科刑法條全文
刑法第一百三十五條
對於公務員依法執行職務時，施強暴脅迫者，處三年以下有期徒刑、拘役或三百元以
下罰金。
意圖使公務員執行一定之職務或妨害其依法執行一定之職務或使公務員辭職而施強暴
脅迫者亦同。
犯前二項之罪，因而致公務員於死者，處無期徒刑或七年以上有期徒刑；致重傷者，
處三年以上、十年以下有期徒刑。


司法院資訊處製作；財團法人民間司法改革基金會備份。
